臺灣橋頭地方法院刑事裁定　
111年度聲字第927號
聲  請  人  臺灣橋頭地方檢察署檢察官
受  刑  人  黃正豪



上列聲請人因受刑人數罪併罰有二裁判以上，聲請定其應執行之
刑（111年執聲字第605號），本院裁定如下：
    主  文
黃正豪犯如附表所示之罪，所處各如附表所示之刑，應執行有期
徒刑拾年。
    理  由
一、聲請意旨略以：受刑人黃正豪因犯槍砲彈藥刀械管制條例罪
    ，先後經判決確定如附表，應依刑法第50條、第53條及第51
    條第5款，定其應執行之刑，爰依刑事訴訟法第477條第1項
    聲請裁定等語。
二、按裁判確定前犯數罪者，併合處罰之。但有下列情形之一者
    ，不在此限：一、得易科罰金之罪與不得易科罰金之罪。二
    、得易科罰金之罪與不得易服社會勞動之罪。三、得易服社
    會勞動之罪與不得易科罰金之罪。四、得易服社會勞動之罪
    與不得易服社會勞動之罪。前項但書情形，受刑人請求檢察
    官聲請定應執行刑者，依第51條規定定之；數罪併罰，有二
    裁判以上者，依刑法第51條之規定，定其應執行之刑；數罪
    併罰，分別宣告其罪之刑，宣告多數有期徒刑者，於各刑中
    之最長期以上，各刑合併之刑期以下，定其刑期，但不得逾
    30年，刑法第50條、第53條、第51條第5款分別定有明文。
    又數罪併罰中之一罪，依刑法規定得易科罰金，若因與不得
    易科罰金之他罪合併處罰結果而不得易科罰金時，原可易科
    部分所處之刑，自亦無庸為易科罰金折算標準之記載（司法
    院大法官會議解釋第144號、第679號解釋意旨參照）。另數
    罪併罰，應依分別宣告其罪之刑為基礎，定其應執行刑，此
    觀刑法第51條規定自明，故一裁判宣告數罪之刑，雖曾經定
    其執行刑，但如再與其他裁判宣告之刑定其執行刑時，前定
    之執行刑當然失效，仍應以其各罪宣告之刑為基礎，定其應
    執行刑。至法律上屬於自由裁量事項，尚非概無法律性之拘
    束，在法律上有其外部界限及內部界限。前者法律之具體規
    定，使法院得以具體選擇為適當裁判，此為自由裁量之外部
    界限。後者法院為自由裁量時，應考量法律之目的，法律秩
    序之理念所在，此為自由裁量之內部界限。法院為裁判時，
    二者均不得有所踰越。在數罪併罰而有二裁判以上，應定其
    應執行刑之案件，法院所為刑之酌定，固屬自由裁量事項，
    然對於法律之內、外部界限，仍均應受其拘束（最高法院91
    年度台非字第32號、92年度台非字第187號判決意旨參照）
    。
三、查受刑人犯附表所示各罪，先後經判處如附表所示之刑且分
    別確定在案等情，有臺灣高等法院被告前案紀錄表及各該刑
    事判決在卷可稽，茲檢察官聲請定其應執行刑，本院審核受
    刑人所犯如附表所示之罪，均係於附表編號1所示判決確定
    日期前為之，從而，檢察官向犯罪事實最後判決之法院即本
    院聲請定其應執行之刑，本院審核認為正當，應予准許。其
    中編號2至4之罪為不得易科罰金之罪，編號1之罪為得易科
    罰金之罪，有刑法第50條第1項但書第1款例外不得併合處罰
    之情。茲檢察官依受刑人之請求，聲請就附表所示之罪定應
    執行之刑，有受刑人聲請書在卷為憑，符合同條第2項規定
    ，本院審核認為正當，應予准許。復受刑人所犯如附表編號
    2、3所示之罪，前經本院以106年度訴字第375號判決應執行
    有期徒刑4年2月在案，然既有附表所示之罪應定執行刑，前
    揭所定之刑即當然失效。而本件既不得逾越刑法第51條第5
    款所定法律外部界限、即不得重於附表所示各罪總和（即有
    期徒刑10年7月），亦應受內部界限拘束，即不得重於上開
    所定應執行及其餘所示宣告刑之總合（即有期徒刑10年5月
    ），復審酌受刑人之行為時間、犯罪手段、所生損害，及附
    表編號3至4均係製造可發射子彈具殺傷力槍枝罪，其餘則係
    未指定犯人誣告罪、持有第二級毒品純質淨重二十公克以上
    罪，而與前述犯罪之類型與侵害法益各異，暨所犯數罪反應
    出之人格特性、加重效益及整體犯罪非難評價等綜合判斷，
    定如主文所示之應執行刑。至數罪併罰中之一罪雖得易科罰
    金，若因與不得易科之他罪合併處罰結果而不得易科罰金時
    ，原可易科部分所處之刑，毋庸為易科罰金折算標準之記載
    ，司法院釋字第144號解釋可資參照。故受刑人所犯編號1之
    罪先前雖經法院諭知易科罰金折算標準，惟因與其餘不得易
    科罰金之罪合併定應執行刑，即毋庸再行諭知，附此敘明。
四、依刑事訴訟法第477條第1項，刑法第50條第2項、第53條、
    第51條第5款，裁定如主文。　
中　　華　　民　　國　　111 　年　　8 　　月　　30　　日
                  刑事第五庭    法　官  徐右家
以上正本證明與原本無異。
如不服本裁定，應於送達後5日內，向本院提出抗告狀。
中　　華　　民　　國　　111 　年　　8 　　月　　30　　日
                                書記官  周素秋
　　　　　　　　　　　　　　　　
附表：
編    號            1           2           3            4 罪    名  誣告 毒品危害防制條例 槍砲彈藥刀械管制條例 槍砲彈藥刀械管制條例 宣 告 刑  有期徒刑3月 有期徒刑1年  有期徒刑3年4月，併科罰金新臺幣8萬元 有期徒刑6年，併科罰金新臺幣12萬元 犯罪日期  105年12月23日 106年3月5日  105年10月18、19日為警查獲製槍彈犯行後之某日至106年3月5日6時20分爲警查獲前之某日 105年5月間起至105年10月18日 最  後  事  實  審 法院 臺灣橋頭地方法院 臺灣橋頭地方法院 臺灣橋頭地方法院 高雄高分院  案號 106年度簡字第1964號 106年度訴字第375號 106年度訴字第375號 106年度上訴字第533號  判決 日期 106年9月6日 107年2月27日 107年2月27日 106年7月26日 確  定  判  決 法院 臺灣橋頭地方法院 臺灣橋頭地方法院 臺灣橋頭地方法院 最高法院  案號 106年度簡字第1964號 106年度訴字第375號 106年度訴字第375號 107年度台上字第1360號  判決確定日期 106年10月12日 107年3月27日 107年3月27日 107年4月26日 是否為得易科罰金之案件  是 否 否 否 備    註  臺灣橋頭地方檢察署106年度執字第6142號 臺灣橋頭地方檢察署107年度執字第2145號  臺灣橋頭地方檢察署107年度執字第3261號    編號2至3所示之罪應執行有期徒刑4年2月。